# 请教陈版，关于专门借款问题

提问人：nenhui 时间：2022-05-21 06:24:00
请教陈版：
公司陆续建设多个建设项目（几十个），也有 2 个项目的专门借款，对应的项目已于几年前完工，但是借款未还，几十个建设项目的资金使用难也对应用的什么资金。
1 、已于几年前完工的 2 个项目的专门借款，借款期限转长，发生的利息费用，能否作为其他项目的资本化利息？
2 、也原已经完工的项目名义借款，发生的利息费用，能否作为其他项目的资本化利息？

回答人：chenyiwei
1 、既然是专门借款，就应当是严格的专款专用，如果用于其他项目就是挪用。因此，专门借款对应的项目完工后，其利息支出只能费用化处理。
2 、如果是一般借款，对其借款费用的资本化更应从严把握。需要通过对相关项目资金流的分析，确定能否通过已完工项目产生的收入和现金流入，将原先被已完工项目占用的一般借款资金“置换”出来，转用于其他在建项目。但实务中可获取直接证据的可能性不大，因此不建议这样处理。